最　高　行　政　法　院　裁　定　　　　　　　　　　九十三年度裁字第四二八號
　　抗　告　人　甲○○
右抗告人與相對人勞工保險局間因勞保事件，抗告人對於中華民國九十一年十二月三
十一日臺北高等行政法院九十一年度訴字第二○七三號判決關於請領死亡給付部分判
決，提起抗告，本院裁定如左︰
　　主  文
抗告駁回。
抗告程序費用由抗告人負擔。
　　理  由
一、原審就抗告人不服相對人民國八十九年九月六日八九保承字第六○七一三一三號
    原處分、九十年一月二十日勞工保險監理委員會審議勞工保險爭議事項審定、九
    十一年四月三日行政院勞工委員會訴願決定關於請領死亡給付部分之處分、審定
    及決定，起訴請求原審法院予以撤銷，原審法院雖認抗告人此部分訴訟為不合法
    ，卻一併以判決駁回，惟其性質為裁定，抗告人對之不服，雖以上訴方式為之，
    其性質亦為抗告，本院依抗告程序處理，合先明。
二、按被保險人對相對人有關保險給付事項之核定發生爭議時，以經過合法之申請審
    議及訴願程序為前提要件，始得提起行政訴訟課予義務或撤銷訴訟，其未經過審
    議、訴願程序，遽行提起行政訴訟課予義務或撤銷訴訟，自非法之所許，此觀勞
    工保險爭議事項審議辦法第三條、訴願法第一條及第二條、行政訴訟法第四條及
    第五條之規定甚明。
三、抗告意旨略謂：被保險人陳秋發業已於八十九年八月廿九日死亡，則相對人於其
    後之同年九月六日所作之原處分應為無效，其後所為之審定及訴願決定亦均為無
    效云云。經查，原審就此部分，係以：抗告人未經審議及訴願程序，逕起訴聲明
    主張相對人應依勞工保險條例第二十條第二項規定，核付三十個月遺屬津貼及五
    個月喪葬津貼。查，抗告人提起此部分課予義務訴訟未經合法之審議及訴願程序
    ，其起訴即難認為合乎法定程序，應予駁回。至抗告人所訴依勞工保險爭議審議
    辦法第三條第二項規定、訴願法第八十條規定，申請審議事件或提起訴願因遲誤
    法定期間不予受理時，如原核定確有違法或不當者，相對人或其上級機關得依職
    權命令變更或撤銷乙節，查勞工保險爭議審議辦法第三條第二項固規定申請審議
    事件因遲誤法定期間不予受理時，如原核定確屬違法或不當者，相對人或其主管
    機關得依職權變更或撤銷之，訴願法第八十條亦有類似之規定。惟此項規定係賦
    予原行政處分機關或其上級機關對於顯然違法或不當而已確定之行政處分，得本
    於行政監督功能，依職權予以撤銷或變更而已。如勞保局或其上級機關未依職權
    撤銷或變更，亦僅不當尚非違法，自不得提起行政訴訟為由，認上訴人此部分之
    訴為不合法，予以判決駁回，揆諸前揭說明，尚無違誤。至於抗告人主張原處分
    、審定及訴願決定均無效，係另一實體問題，因本件係以程序不合法駁回，故原
    審未予論述，尚非違法。綜上所述，本件抗告難謂為有理由，應予駁回。
四、據上論結，本件抗告為無理由，爰依行政訴訟法第一百零四條、民事訴訟法第九
    十五條、第七十八條，裁定如主文。
中　　華　　民　　國　　九十三　　　年　　　四　　　　月　　二十二　　　日
                    最 高 行 政 法 院  第 三 庭
                                審 判 長 法  官　　　廖　政　雄
                                         法  官      林  茂  權
                                         法  官　　　林　清　祥
                                         法  官　　　鍾　耀　光
                                         法  官　　　姜　仁　脩
右  正  本  證  明  與  原  本  無  異
　　　　　　　　　　　　　　　　　　　　 法院書記官　莊　俊　亨
中　　華　　民　　國　　九十三　　　年　　　四　　　　月　　二十三　　　日
